【裁判字號】    92,訴,2287
【裁判日期】    921128
【裁判案由】    毒品危害防制條例
【裁判全文】
臺灣高雄地方法院刑事判決                        九十二年度訴字第二二八七號
    公  訴  人  臺灣高雄地方法院檢察署檢察官
    被      告  乙○○
右列被告因毒品危害防制條例案件，經檢察官提起公訴（九十二年度毒偵字第三五五
七號、第四六七０號），本院聽取當事人之意見後，裁定進行簡式審判程序，茲判決
如左：
    主  文
乙○○連續施用第一級毒品，處有期徒刑柒月。
扣案第一級毒品海洛因貳包（驗後淨重合計零點零柒公克）、殘存第一級毒品海洛因
之夾鏈袋壹個均沒收銷燬之；扣案之注射針筒壹支、止血帶壹條沒收之。
    事  實
一、乙○○前因施用毒品案件，經本院以九十一年度毒聲字第七一六五號裁定送觀察
    、勒戒後，認無繼續施用毒品之傾向，業經台灣高雄地方法院檢察署檢察官於民
    國九十一年十一月十八日，以九十一年度毒偵字第六五五三號不起訴處分確定。
    嗣於五年內復基於施用第一級毒品之概括犯意，自九十二年一月下旬某日起至九
    十二年七月二十二日晚間止，在高雄縣林園鄉○○村○○路二七一之一號住處每
    天一次以針筒注射之方式連續施用第一級毒品海洛因，為警先於九十二年五月三
    十日十二時許，在前開住處查獲，並扣得第一級毒品海洛因一包（驗後淨重零點
    零一公克）及其所有供施用毒品之注射針筒一支、海洛因殘渣袋一個、止血帶一
    條，嗣於九十二年七月二十四日十一時二十分，經乙○○委請其母劉蔡春報警而
    在高雄縣林園鄉○○路二七九巷與金潭路口查獲，並扣得第一級毒品海洛因一包
    （驗後淨重零點零六公克），經依本院九十二年度毒聲字第四七四六號裁定送觀
    察、勒戒後，認有繼續施用毒品之傾向。
二、案經高雄縣警察局鳳山分局、林園分局報告臺灣高雄地方法院檢察署檢察官偵查
    起訴。
    理  由
一、本件被告所犯係死刑、無期徒刑、最輕本刑為三年以上有期徒刑以外之罪，其於
    準備程序中就被訴事實為有罪之陳述，經法官告知簡式審判程序之旨，並聽取公
    訴人、被告之意見後，本院認為適宜由受命法官獨任進行簡式審判程序，合先敘
    明。
二、右揭犯罪事實，迭據被告於警訊、偵訊及本院審理時供承不諱，且扣案之毒品經
    送驗結果，確係第一級毒品海洛因無誤，此有法務部調查局九十二年七月八日調
    科壹字第220015518號、九十二年八月二十二日調科壹字第220015817號鑑定通知
    書二紙在卷足按，另有注射針筒一支、海洛因殘渣袋一個、止血帶一個扣案可資
    佐證。而被告於九十二年五月三十日及同年七月二十四日為警逮捕後，於同日下
    午一時四十五分及十一時五十分採集尿液送驗結果，確實呈現嗎啡陽性反應，此
    有高雄醫學大學附設中和紀念醫院九十二年十月十七日編號第0000-000號濫用藥
    物尿液檢驗報告及高雄縣政府衛生局九十二年八月一日92煙檢字第1409號煙毒尿
    液檢驗成績書各一份附卷可參。堪認被告上開施用海洛因之自白，應與事實相符
    。被告前因施用毒品案件，經本院以九十一年度毒聲字第七一六五號裁定送觀察
    、勒戒後，認無繼續施用毒品之傾向，業經台灣高雄地方法院檢察署檢察官於九
    十一年十一月十八日，以九十一年度毒偵字第六五五三號不起訴處分確定，其再
    因本件施用毒品案件，經本院於九十二年七月二十四日裁定送觀察勒戒，經評定
    認「有繼續施用毒品之傾向」，此有台灣高等法院被告全國前案紀錄表、台灣高
    雄地方法院檢察署刑案資料查註紀錄表及台灣高雄看守所附設勒戒處所九十二年
    八月八日高所坤戒勒字第一九０三號函各一份附卷足參，其於不起訴處分後五年
    內再犯毒品危害防制條例第十條第一項之罪，事證明確，被告施用第一級毒品海
    洛因之犯行，堪以認定。
三、查海洛因係毒品危害防制條例第二條第二項第一款所稱之第一級毒品，核被告所
    為，係犯該條例第十條第一項之施用第一級毒品罪。被告持有海洛因後，進而施
    用，其持有之低度行為應為施用之高度行為所吸收，不另論罪。又被告先後施用
    第一級毒品海洛因之犯行，時間緊接，方法相同，觸犯構成要件相同之罪名，顯
    係基於概括之犯意為之，應依連續犯之規定論處，並加重其刑。又連續犯雖為裁
    判上一罪，但事實上為數個犯罪行為，故應就所有連續行為皆自首始能以自首論
    ，若僅就一部分行為自首，他部分行為未自首，與立法意旨不合，其自首效力不
    應及於全部犯罪行為，基於連續犯以一罪論處，無法分割裁判之關係，既有他部
    分行為未自首，全部犯罪行為均無自首減輕其刑規定之適用。是被告雖於九十二
    年七月二十四日自首其施用毒品之事實，然於九十二年一月下旬起至九十二年五
    月三十日止之施用毒品之犯行既係為警查獲，而非自首，則本件連續施用毒品之
    犯行應無自首減輕其刑規定之適用，附此敘明。爰審酌被告施用毒品乃自戕一己
    之身體健康，尚未害及他人，其犯後復坦承犯行，態度良好且曾自首施用毒品等
    一切情狀，量處如主文所示之刑。又扣案之海洛因二包（驗後淨重合計０‧０七
    公克）經送驗結果，確係毒品危害防制條例第二條第二項第一款所稱之第一級毒
    品海洛因，業如上述，應依毒品危害防制條例第十八條第一項前段規定宣告沒收
    並銷燬之（至鑑驗耗用之毒品，既已滅失，無庸再為沒收銷燬諭知）。另扣案之
    殘存第一級毒品海洛因之殘渣袋一個，業經驗出殘存第一級毒品海洛因，此有高
    雄醫學大學附設中和紀念醫院九十二年十月二十日編號第0000-000號檢驗報告一
    份附卷可稽，客觀上顯無法將殘存毒品自上開物品析離，應視同毒品，同屬違禁
    物無訛，應依毒品危害防制條例第十八條第一項前段之規定，宣告沒收併銷燬之
    （包裝袋因與毒品不能析離併予宣告沒收）。至扣案之注射針筒一支及止血帶一
    條，經送驗結果雖未殘存第一級毒品海洛因，此有高雄醫學大學附設中和紀念醫
    院九十二年十月二十日編號第0000-000、183號檢驗報告二份附卷可稽，然係被
    告所有供以施用本件第一級毒品，業據其自陳在卷，爰依刑法第三十八條第一項
    第二款之規定宣告沒收。
據上論斷，應依刑事訴訟法第二百七十三條之一第一項、第二百九十九條第一項前段
，毒品危害防制條例第十條第一項、第十八條第一項前段，刑法第十一條、第五十六
條、三十八條第一項第二款，判決如主文。
本案經檢察官甲○○到庭執行職務。
中      華      民      國      九十二      年    十一    月    二十八  日
                                  臺灣高雄地方法院刑事庭
                                      法  官  吳  錦  佳
右正本證明與原本無異。
如不服本判決，應於判決送達後十日內，向本院提出上訴狀。
                                      書記官  蘇  溪  林
中      華      民      國      九十二      年    十一    月    二十八  日
附錄本判決論罪之法條：
毒品危害防制條例第十條：
施用第一級毒品者，處六月以上五年以下有期徒刑。
施用第二級毒品者，處三年以下有期徒刑。


司法院資訊處製作；財團法人民間司法改革基金會備份。
